---
title: "Teste Luciano contagem e medidas"
format: html
editor: visual
---

## Ativar a biblioteca e setar repo de imagens

Nesse caso as imagens deverão estar na pasta img deste documento

```{r}
library(pliman)

set_wd_here("img")
```

## Metodos de medir o fungo

Nesse caso as imagens deverão estar na pasta img com o nome fungo

```{r}
fungo <- image_import("img/fungo.jpeg", plot = TRUE)
```

## Medir o fungo com referencias

Quando iniciar o comando analyze voce deve utilizar o botão draw marker para pegar pontos aonde o fungo não se encontra e clicar em done, logo apos selecione o fungo.

```{r}
res <-analyze_objects(fungo,
                  viewer = "map",
                  pick_palettes = TRUE,
                  filter = 5,
                  watershed = FALSE,
                  contour_size = 6)


get_measures(res, dpi = 90) |> plot_measures(measure = "area", col = "black",size = 2)
```

## Medir automatizado o exemplo

Nesse caso tentarei automatizar para pegar a medida, dependendo da imagem necessita mexer no size(Placa_Petri) ,Filter(Fungo_contorno) e dpi (placa de petri de 90mm)

```{r}
Placa_Petri <- image_segment_mask(fungo,shape = "disc", size = 280, plot = TRUE)

fungo_Foto <- image_index(Placa_Petri,index = "HUE")

fungo_Binary <- image_binary(Placa_Petri,index = "HUE", filter = 5)[[1]]

fungo_contorno <- analyze_objects(Placa_Petri,index = "HUE",invert = TRUE , filter = 7)


get_measures(fungo_contorno, dpi = 90) |> plot_measures(measure = "area", col = "black",size = 3)

```

## Espaço de Testes

```{r}
library(pliman)

set_wd_here("img")
fungo <- image_import("teste-area.jpeg", plot = FALSE)

imgres <- dpi(fungo, viewer = "mapview")
fungo <- image_resize(fungo, rel_size = 50, plot = TRUE)
hw <- image_dimension(fungo)
Placa_Petri <- image_segment_mask(fungo,shape = "disc", plot = TRUE, size = hw[[2]]-1)

indexes <- image_index(Placa_Petri, index = c("R, HUE, B, GRAY, S, R-(B/G)"))

fungo_Foto <- image_index(Placa_Petri,index = indexes)

fungo_Binary <- image_binary(Placa_Petri,index = "", filter = 10)[[0]]

fungo_contorno <- analyze_objects(Placa_Petri,index = "",invert = TRUE , filter = 8)

get_measures(fungo_contorno, dpi = imgres) |> plot_measures(measure = "area", col = "black",size = 3)

```

## Espaço de Testes automatizados (imagens 590x600)

```{r}
library(pliman)
set_wd_here("img")
fungo <- image_import("teste-area.jpeg", plot = FALSE)

fungo <- image_resize(fungo,rel_size = 50,plot = TRUE)
pegar_circulo <- image_dimension(fungo)

fungo <- image_segment_mask(fungo, shape = "disc",size = pegar_circulo[[2]] -1)

indexes <- c("BIM,L*,L,GRAY")

```

## Metodos de Contagem (necessita de otimização na contagem dos halos)

Nesse caso as imagens deverão estar na pasta img com o nome contagem

```{r}
library(pliman)
library(tidyverse)
library(ggridges)

set_wd_here("img")

contagem <- image_import("bacterias.jpg", plot = TRUE)

# ignorar comando a baixo, pois a imagem ja esta 400x400
#contagem <- image_resize(contagem,rel_size = 50)

x <- image_dimension(contagem)

indexes <- c("R,B,G,HUE,HUE2,BIM")

contagem <- image_segment_mask(contagem, shape = "disc",size = x[[1]]-31)

image_index(contagem, index = indexes)

#area total da placa colonizada
seg <- image_segment(contagem,
                     index = "HUE",
                     col_background = "BLACK",
                     invert = FALSE,
                     plot = TRUE)

#seguementar colonias com seus halos
seg2 <- image_segment(contagem,
                     index = "HUE",
                     col_background = "BLACK",
                     invert = TRUE,
                     plot = TRUE)

#verificar qual index as colonias ficam mais evidentes
image_index(seg2, index = indexes)

#codigo para pegar DPI (fazer uma linha com drawn line de um canto a outro e botar "9")
pegar_dpi <- dpi(contagem,viewer = "map")

#tentar pegar somente os halos
seg3 <- image_segment(seg2,
                      index = "HUE2",
                      col_background = "BLACK",
                      invert = FALSE,
                      plot = TRUE)
#pegar o espaço entre as colonias
res1 <- 
  analyze_objects(seg2,
                  index = "G",
                  invert = TRUE,
                  marker = "point")
#pegar as colonias (halos completos)
res2 <- 
  analyze_objects(seg,
                  index = "R")
get_measures(res2, dpi = pegar_dpi) |> plot_measures(measure = "area", col = "RED",size = 1)


res3 <-
  analyze_objects(seg3,
                  index = "HUE2",
                  invert = TRUE,
                  marker = "id")
```
